【裁判字號】    98,台上,4404
【裁判日期】    980806
【裁判案由】    違反槍砲彈藥刀械管制條例
【裁判全文】
最高法院刑事判決            九十八年度台上字第四四０四號
上  訴  人  甲○○
選任辯護人  蔡碧仲律師
上列上訴人因違反槍砲彈藥刀械管制條例案件，不服台灣高等法
院台南分院中華民國九十八年六月四日第二審判決（九十八年度
上訴字第三三三號，起訴案號：台灣嘉義地方法院檢察署九十七
年度偵字第一一七六號），提起上訴，本院判決如下：
    主  文
上訴駁回。
    理  由
按刑事訴訟法第三百七十七條規定，上訴於第三審法院，非以判
決違背法令為理由，不得為之。是提起第三審上訴，應以原判決
違背法令為理由，係屬法定要件。如果上訴理由書狀並未依據卷
內訴訟資料，具體指摘原判決不適用何種法則或如何適用不當，
或所指摘原判決違法情事，顯與法律規定得為第三審上訴理由之
違法情形，不相適合時，均應認其上訴為違背法律上之程式，予
以駁回。本件原判決維持第一審論處上訴人甲○○未經許可，持
有空氣槍（累犯），暨未經許可，製造可發射子彈具有殺傷力之
槍枝（累犯）罪刑之判決，駁回其於第二審之上訴，已敘明所憑
之證據及認定之理由；從形式上觀察，並無判決違背法令之情形
存在。查原判決依憑通聯紀錄、證人李志郎所為之證言及其行動
電話內儲存之通訊錄等卷證資料，認上訴人同時持用門號000
0000000號及0000000000號行動電話，所辯其
未持用門號0000000000號行動電話，不足採信。證人
華若鳳等人證稱不知上訴人持有該門號之行動電話，亦無從執為
有利於上訴人之證明，已於理由內詳加審酌說明（見原判決第七
頁第九行至第八頁第六行）。上訴意旨猶漫指原判決對其所為之
上開辯解，未加調查云云，自非適法之第三審上訴理由。又原審
審判長於審判期日，已提示扣案之空氣槍等物，使當事人辨認，
依法踐行調查程序，上訴人亦表示無意見等語（見原審卷第八十
六頁）。至該空氣槍有無提示證人辨認之必要，屬審判長調查證
據職權之行使。上訴意旨以原審審判長未提示該空氣槍予證人廖
芳慕，令其陳述意見，於法有違等語，亦難謂符合第三審上訴之
法定要件。再查刑法第五十九條之酌量減輕其刑，必須犯罪另有
特殊之原因與環境等情狀，在客觀上足以引起一般同情，認即科
以最低度刑仍嫌過重者，始有適用。上訴人未經許可，持有空氣
槍及製造改造手槍，危害社會治安，依其犯罪情狀，殊無可資憫
恕之處，原判決未酌減其刑，尤無違法可言。上訴意旨指摘之各
節，均與法律規定得為第三審上訴理由之違法情形，不相適合，
其上訴為違背法律上之程式，應予駁回。
據上論結，應依刑事訴訟法第三百九十五條前段，判決如主文。
中    華    民    國  九十八  年    八    月    六    日
                      最高法院刑事第十庭
                          審判長法官  花  滿  堂
                                法官  黃  正  興
                                法官  陳  東  誥
                                法官  林  錦  芳
                                法官  洪  昌  宏
      本件正本證明與原本無異
                                      書  記  官
中    華    民    國  九十八  年    八    月   十一   日
                                                      K


司法院資訊處製作；財團法人民間司法改革基金會備份。
